【裁判字號】    97,易,2666
【裁判日期】    971017
【裁判案由】    竊盜等
【裁判全文】
臺灣板橋地方法院刑事判決              97年度易字第2666號
公  訴  人  臺灣板橋地方法院檢察署檢察官
被      告  乙○○
            丁○○
            丙○○
上列被告因竊盜等案件，經檢察官提起公訴（97年度偵字第1374
7 號），本院訊問被告後，被告均為有罪陳述，經告知簡式審判
程序之旨，並聽取當事人之意見後，由本院裁定改依簡式審判程
序，判決如下：
    主  文
乙○○犯竊盜罪，累犯，處有期徒刑肆月，如易科罰金，以新臺
幣壹仟元折算壹日。
丁○○共同犯傷害罪，累犯，處有期徒刑月，如易科罰金，以
新臺幣壹仟元折算壹日，扣案雨傘、水果刀各一把，均沒收。
丙○○共同犯傷害罪，處有期徒刑貳月，如易科罰金，以新臺幣
壹仟元折算壹日，扣案雨傘、水果刀各一把，均沒收。
    事  實
一、乙○○前於民國94年間因犯公共危險罪，經本院以94年度交
    簡字第1042號刑事簡易判決判處有期徒刑三月，如易科罰金
    ，以銀元300 元折算一日確定，於95年8 月6 日易科罰金執
    行完畢（構成累犯）；又於96年7 月間因犯加重竊盜罪，經
    本院96年度易字第3478號刑事判決判處有期徒刑一年四月（
    尚未確定，不構成累犯）。丁○○前於91年間因犯竊盜罪，
    經本院以91年度易字第2395號判決判處有期徒刑八月，經其
    提起上訴後，由臺灣高等法院以92年度上易字第91號刑事判
    決駁回上訴確定，於92年12月9 日縮刑期滿執行完畢出監（
    構成累犯）。
二、乙○○、丁○○、丙○○係朋友關係。乙○○於97年4 月97
    年4 月28日因其無金錢購買水果食用，竟基於竊取水果攤內
    陳列水果之犯意，意圖為自己不法之所有，於同日晚間7 時
    15分許，至甲○經營位在臺北縣中和市○○路○段79號之「
    大眾水果行」內，趁該店店員未注意之際，以徒手拿取店內
    陳列水果並挾藏於腋下之方式，竊取該店之榴槤一顆（價值
    新臺幣500 元）得手，隨即欲行逃離該店，惟於逃逸離去時
    ，為甲○及該店員楊雅富發覺，即由楊雅富上前將乙○○抱
    住以阻止其離去，並由甲○報請處理。
三、惟於警察據報前來該店處理前，適丁○○、丙○○二人行經
    該店並見乙○○遭楊雅富抱住，詎該二人未詢問乙○○遭楊
    雅富抱住之原因，即欲行協助乙○○脫困，竟基於以毆打楊
    雅富迫使其鬆開乙○○之共同傷害之犯意，分由丁○○以徒
    手、丙○○以手持雨傘之方式，共同毆打楊雅富之背部、手
    部以及生殖器官，因楊雅富未因此而放手，該二人復又接續
    同前傷害之犯意，由丙○○指示丁○○至店外之垃圾堆找尋
    可用器械持用後，分由丙○○留在店內設法使楊雅富鬆手，
    而由丁○○自店外之垃圾堆拾得他人拋棄之水果刀一把後，
    再由丁○○持該刀入店欲刺傷楊雅富，幸受理報案員警已經
    抵達現場，丁○○使未能持刀刺傷楊雅富，惟楊雅富已經該
    二人上開之傷害行為受有「右肩部挫傷、雙手挫傷及手背之
    表淺損傷、生殖器官挫傷」等之傷害。隨由到場員警逮捕乙○○、蘇外山、丙○○，並扣得上開雨傘、水果刀各一把。
四、案經楊雅富告訴暨臺北縣政府警察局中和分局報請臺灣板橋
    地方法院檢察署檢察官偵查起訴。
    理  由
一、本案被告乙○○、丁○○、丙○○所犯係死刑、無期徒刑或
    最輕本刑為三年以上有期徒刑以外之罪，於本院準備程序進
    行中，被告先就被訴事實為有罪之陳述，經本院告知簡式審
    判程序之旨，並聽取公訴人及被告之意見後，由本院依刑事
    訴訟法第273 條之1 第1 項規定裁定進行簡式審判程序。
二、上開犯罪事實，業據被告乙○○、丁○○、丙○○於警詢、
    偵訊及本院審理中坦承不諱，核與被害人甲○、告訴人楊雅
    富於警詢及偵訊中證述情節相符，並有臺北縣政府警察局中
    和分局扣押物品目錄表一紙、贓物認領保管單一紙、楊雅富
    受有上開傷害之天主教會耕莘醫院乙診字第乙0000000000號
    乙種診斷證明書一份再卷可稽，並有上開雨傘、水果刀各一
    把扣案可查，是被告三人上開具任意性之自白，均核與事實
    相符，應堪信實。本案事證明確，被告三人之犯行洵堪認定
    ，應予依法論科。
三、被告乙○○就其事實欄二所示之犯行，核其所為，係犯刑法
    第320 條第1 項之竊盜罪。被告丁○○、丙○○就渠等事實
    欄三所示之犯行，核渠等所為，均係犯刑法第277 條第1 項
    之傷害罪。被告丁○○、丙○○就渠等上開犯行，有犯意聯
    絡以及行為分擔，應論以共同正犯。被告乙○○、丁○○前
    分別受有如事實欄一所示之犯罪科刑及執行情形，有臺灣高
    等法院被告前案紀錄表一份在卷可憑，其於受有期徒刑之執
    行完畢後，五年以內故意再犯有期徒刑以上之上開各罪，均
    為累犯，均應依刑法第47條第1 項之規定加重其刑。爰審酌
    被告乙○○為本案竊盜犯行時，除有事實欄所載前科外，尚
    有強盜案件在臺灣高等法院審理中（現尚未終結），已知財
    產犯罪之違法性，復為本案竊盜犯行，而丁○○、丙○○二
    人，不究明事理，任意傷害他人身體，所為均顯屬非是，茲
    斟酌渠等之教育程度、經濟狀況、犯案動機、犯罪所造成之
    危害等一切狀態，分別量處如主文所示之刑，並均諭知易科
    罰金之折算標準，以示懲儆。末查，扣案雨傘、水果刀各一
    把，分別係屬被告丙○○、丁○○所有（該刀係丁○○自垃
    圾堆拾得之無主物），且係供渠等本案共同犯罪所用之物，
    參照最高法院20年上字第925 號判例要旨，依刑法第38條第
    1 項第2 款規定，宣告沒收。
據上論斷，應依刑事訴訟法第273 條之1 第1 項、第299 條第1
項前段，刑法第28條、第277 條第1 項、第320 條第1 項、第47
條第1 項、第41條第1 項前段、第38條第1 項第2 款，，刑法施
行法第1 條之1 第1 項、第2 項前段，判決如主文。
本案經檢察官黃佳權到庭執行職務。
中    華    民    國    97    年    10    月    17    日
                  刑事第一庭  法  官  陳世旻
以上正本證明與原本無異。
如不服本判決應於送達後十日內向本院提出上訴狀。
                              書記官  洪紹甄
中    華    民    國    97    年    10    月    17    日
附錄：本案論罪科刑法條全文
中華民國刑法 (民國 97 年 01 月 02 日修正)
第  320    條  （普通竊盜罪、竊佔罪）
意圖為自己或第三人不法之所有，而竊取他人之動產者，為竊盜
罪，處五年以下有期徒刑、拘役或五百元以下罰金。
意圖為自己或第三人不法之利益，而竊佔他人之不動產者，依前
項之規定處斷。
前二項之未遂犯罰之。
第  277    條  （普通傷害罪）
傷害人之身體或健康者，處三年以下有期徒刑、拘役或一千元以
下罰金。
犯前項之罪因而致人於死者，處無期徒刑或七年以上有期徒刑；
致重傷者，處三年以上十年以下有期徒刑。
中華民國刑法施行法 (民國 95 年 06 月 14 日修正)
第    1- 1 條
中華民國九十四年一月七日刑法修正施行後，刑法分則編所定罰
金之貨幣單位為新臺幣。
九十四年一月七日刑法修正時，刑法分則編未修正之條文定有罰
金者，自九十四年一月七日刑法修正施行後，就其所定數額提高
為三十倍。但七十二年六月二十六日至九十四年一月七日新增或
修正之條文，就其所定數額提高為三倍。


司法院資訊處製作；財團法人民間司法改革基金會備份。
